【裁判字號】    89,易,3224
【裁判日期】    890919
【裁判案由】    竊盜
【裁判全文】
臺灣高雄地方法院刑事判決                        八十九年度易字第三二二四號
    公  訴  人  臺灣高雄地方法院檢察署檢察官
    被      告  甲○○
右列被告因竊盜案件，經檢察官提起公訴（八十九年度偵字第一一九三三號），本院
判決如左：
    主  文
甲○○無罪。
    理  由
一、公訴意旨略以：被告甲○○意圖為自己不法之所有，於民國八十九年五月二十二
    日上午九時許，在高雄縣鳳山市○○○路國軍財務組前，竊取乙○○所有車牌Ｌ
    ＹＯ－三一七號重型機車一部，得手後供己騎用，嗣於同年月二十四日晚上七時
    五十五分許，駕駛該機車行經高雄縣鳳山市○○路時，為警查獲，因認被告涉犯
    刑法第三百二十條之竊盜罪嫌云云。
二、本件公訴人認被告涉犯刑法第三百二十條第一項之竊盜罪嫌，無非是以上開機車
    於右揭時地失竊情事，業據被害人乙○○於警訊時述明，且有贓物領具一紙附卷
    可憑，復查無被告所稱將上開機車出借之綽號「阿明」之人，認被告所辯不足採
    信為其論據。
三、按犯罪事實應依證據認定之，無證據不得推定其犯罪事實；不能證明被告犯罪者
    ，應諭知無罪之判決，刑事訴訟法第一百五十四條、第三百零一條第一項分別定
    有明文。而所謂認定犯罪事實之證據，係指足以認定被告確有犯罪行為之積極證
    據而言，該項證據自須適合於被告犯罪事實之認定，始得採為斷罪資料；苟積極
    證據不足為不利於被告事實之認定時，即應為有利於被告之認定，更不必有何有
    利之證據（最高法院二十九年上字第三一○五號、三十年上字第八一六號判例參
    照）。
四、訊之被告甲○○堅決否認有竊盜犯行，辯稱：上開機車係於八十九年五月二十二
    日下午四時許，在高雄縣鳳山市○○路、青年路口，向綽號「阿明」之不詳姓名
    年籍成年男子所借得等語。經查：
  （一）本件被害人乙○○所有之上開車牌ＬＹＯ－三一七號機車，係於八十九年五
        月二十二日上午九時許，在高雄縣鳳山市○○○路國軍財務組前失竊之事實
        ，已據被害人乙○○於警訊時陳述甚詳（見警卷第四頁反面），且有高雄縣
        警察局贓物認領收據及車輛竊盜、車牌失竊資料個別查詢報表－查詢車輛認
        可資料各一件在卷可稽，此固足以證明被害人乙○○所有之上開機車確有於
        右揭時地遭竊，上開機車係竊盜財產犯罪之贓物無訛，然尚不足以推認該機
        車為被告所竊取。
  （二）至被告雖坦承持有前開機車，並於八十九年五月二十四日晚上七時五十五分
        許，騎乘上開機車行經高雄縣鳳山市○○路時，為警查獲之事實，惟被告得
        以持有前開機車，竊盜行為並非唯一可能之原因，該持有之客觀事實充其量
        僅得作為被告持有該財產犯罪所得贓物之佐證，尚難憑此即認被告竊取上開
        機車。又縱因被告無法供出該綽號「阿明」之男子之真正姓名、住居所，以
        便追查本件竊盜者為何人，而認被告辯稱上開機車係伊向該綽號「阿明」之
        男子所借用之詞不能成立，惟既無確切證據足資證明被告確有竊取上開機車
        之行為，自仍不足以其事後持有該機車，且於騎乘時為警查獲，又無法明確
        交待其車輛來源，遽以推論或擬制被告有右揭竊盜之犯行。
  （三）此外，本院復查無其他積極證據，足資證明被告有上開公訴人所指之竊盜犯
        行，自屬犯罪不能證明，揆諸前揭說明，爰依法為無罪之諭知。至被告是否
        另涉贓物罪，因此部分之事實，與本件公訴人起訴之竊盜事實，尚非同一之
社會事實，本院無從變更法條予以審理，應由檢察官另行偵查，附此敘明。
據上論斷，應依刑事訴訟法第三百零一條第一項，判決如主文。
中    華    民    國      八十九      年      九      月      十九      日
                                  臺灣高雄地方法院刑事庭
                                      法  官  李麗珠
右正本證明與原本無異。
如不服本判決，應於判決送達後十日內，向本院提出上訴狀。
                                      書記官  簡鴻雅
中    華    民    國      八十九      年      九      月      十九      日


司法院資訊處製作；財團法人民間司法改革基金會備份。
